臺灣高等法院刑事判決　　　　　　 94年度上更(一)字第255號
上　訴　人　甲○○
即　被　告
選任辯護人　黃秀禎　律師
上列上訴人因違反槍砲彈藥刀械管制條例等案件，不服臺灣桃園
地方法院90年度訴字第668號，中華民國90年12月4日第一審判決
（起訴案號：臺灣桃園地方法院檢察署90年度偵字第3212號），
提起上訴，經判決後由最高法院發回更審，本院判決如下：
    主  文
原判決撤銷。
甲○○未經許可，持有空氣槍，處有期徒刑陸月，併科罰金新臺
幣伍萬元，罰金如易服勞役，以銀元佰元即新臺幣玖佰元折算
壹日，緩刑貳年。扣案之空氣槍壹枝（槍枝管制編號00000
00陸陸號）、空氣槍用鉛彈貳盒均沒收。
    事  實
一、甲○○於民國（下同）86年間，在加拿大卑詩省溫哥華巿
    KINGSWAY跳蚤巿場，以加拿大幣九十元價格向不詳姓名人士
    購買具有殺傷力之美製BENJAMIN SHERIDAN廠製H9SERIES型
    制式口徑5.5MM之空氣槍一枝（槍枝管制編號0000000000號
    ）及供空氣槍所使用之鉛彈二盒（約895顆），並自該時起
    持有之（此部分在我國領域外之行為法律不罰）。嗣於90年
    1月18日，甲○○將前開空氣槍及鉛彈置於托運行李，自溫
    哥華搭乘加拿大航空AC3017號班機返臺，於機上因認所持有
    攜帶置於行李之之空氣槍與所使用之鉛彈屬於玩具，在入境
    登記表填寫攜有玩具，準備通關時接受海關檢查，而於同日
    下午17時許抵達桃園中正機場，未經許可將前開槍彈攜入境
    ，惟因其行李先經Ｘ光檢視勤務海關人員發現有槍枝，遂掛
    牌注檢並跟監至四號行李轉檯附近，待甲○○提領行李時，
    即請其至海關七號紅色檢查檯受檢，甲○○出示填載攜帶玩
    具之入境登記表，主動口頭申報接受檢查，因海關無法確認
    是否屬於槍砲彈藥刀械管制條例之具有殺傷力之空氣槍彈，
    先查扣該空氣槍彈經送驗結果，認具殺傷力而移送。
二、案經航空警察局移送臺灣桃園地方法院檢察署檢察官偵查起
    訴。
    理  由
一、訊據上訴人即被告甲○○坦承於右揭時地攜帶上開空氣槍及
    鉛彈入境中正機場之情，惟否認違反槍砲彈藥刀械管制條例
    之犯行，辯稱略以：「於中華民國入境旅客申報單上填載玩
    具，就前揭槍彈為申報，提領行李主動走紅色海關申報檯，
    口頭向海關關員申報攜有前揭槍彈，不知已觸法」云云。另
    辯護意旨則略以：「被告並無主觀上不法故意，攜帶系爭空
    氣槍與子彈回台灣時，於加拿大機場先行詢問機場人員，確
    認是否可攜帶出境獲確認後，才將空氣槍與子彈攜帶出境。
    為順利將空氣槍與子彈攜帶回國，於飛機降落前即填寫入境
    登記表時，因主觀上認系爭空氣槍與子彈不屬於入境登記表
    上第十六項所列舉之武器、槍械、植物、活生動物或其產製
    品等物品，因此未選擇在入境登記表所列武器項下勾填是，
    而以手寫方式於入境登記表填寫攜有玩具，並於入境後主動
    至申報櫃台向海關人員表明申報，當時認空氣槍是否可攜帶
    入境，完全由海關人員決定，無隱瞞偷渡入境之意。被告確
    不具違法性認識，主觀認系爭空氣槍屬於玩具，未考慮是否
    具有殺傷力，對攜帶空氣槍回國有違反法律規定無從認識，
    購買系爭空氣槍後即將放入加拿大家倉庫，完全沒有使用過
    ，未曾注意包裝盒記載，不知系爭空氣槍具有殺傷力，主觀
    上確實認系爭空氣槍屬於玩具，對攜帶系爭空氣槍與子彈入
    境有違法令規定，欠缺違法認識。被告為奉公守法百姓，從
    事軟體設計工作，除對一般生活事物不注意外，對法律規定
    更無知悉，原審以被告經常往返台灣與加拿大之事實作為認
    定被告無法推諉對我國法律無認識之依據，顯為主觀臆測判
    斷，被告既對空氣槍殺傷力無認識，則如何能對攜帶系爭空
    氣槍入境係屬違法有所認識。被告將空氣槍與子彈攜帶回台
    灣，此行為僅為被告持有狀態之繼續，僅係改變持有地點，
    並未改變持有意圖，行為與運輸無涉，縱有違法，僅該當槍
    砲彈藥刀械管制條例第8條第4項之未經許可持有槍枝及同條
    例第12條第4項未經許可持有子彈之罪行」云云，此次發回
    更審之辯護意旨略以：「本件空氣槍不具殺傷力，被告對系
    爭空氣槍是否具有殺傷力不具認識，原審認被告行李已先被
    檢查攜帶有槍枝，事後口頭申報無解於成立犯罪等，與出入
    境流程海關實務不符」等語，經查：
(一)、按修正後刑事訴訟法施行法第7條之3規定：「中華民國92年
    1月14日修正通過之刑事訴訟法施行前，已繫屬於各級法院
    之案件，其以後之訴訟程序，應依修正刑事訴訟法終結之。
    但修正刑事訴訟法施行前已依法定程序進行之訴訟程序，其
    效力不受影響」。92年1月14日修正、同年2月6日公布之刑
    事訴訟法，業於同年9月1日施行，本案係於90年5月3日繫屬
    於原審法院，依前揭規定，對於提起上訴之案件，於修正刑
    事訴訟法施行前原審就可得為證據之證據，已依法定程序調
    查者，其效力不受影響，自仍得為證據。且本件認定事實所
　  引用之本件卷內所有卷證資料（包含人證與文書證據、物證
  　等證據），並無證據證明係公務員違背法定程序所取得，至
    於辯護人雖於審判期日陳稱：「對於內政部警政署鑑驗通知
    書即鑑定槍枝殺傷力的文書證據能力有意見」、「（對於準
    備程序所調查之證據、函查書證、筆錄等不排除證據能力是
    否同意？）我們認為那是作為參考之用，是否可以作為判刑
    依據，我們認為有商榷的地方」等，然辯護人所陳並無法律
    依據（理由後述），而本件被告以外之人於審判外之陳述，
    亦無刑事訴訟法第159條之1至之3所規定之不得作為證據之
    情形，且卷內之文書證據，亦無刑事訴訟法第159條之4之顯
    有不可信之情況與不得作為證據之情形，則依刑事訴訟法第
    159條至159條之5之規定，本件認定事實所引用之本件卷證
    所有證據（包含人證與文書證據、物證等證據），均認為有
    證據能力，合先敘明。
(二)、關於辯護人爭執：「對於內政部警政署鑑驗通知書即鑑定槍
    枝殺傷力的文書證據能力有意見」等語，經查，內政部警政
　　署刑事警察局關於本件系爭空氣槍彈之鑑定程序，係依據刑
  　事訴訟法程序之機關鑑定，而刑事警察局為刑事訴訟法第
    198條第2款所規定之經政府機關委任鑑定槍枝職務者，且本
    案鑑定係以試射法實際射擊，並載明過程經過於鑑驗通知書
    ，是不論從鑑定程序以及刑事訴訟法第206條鑑定書面報告
    之內容觀察，與法定鑑定程序並無不合，並無應排除證據能
    力之情形，而具備有證據能力，辯護意旨對此項證據之證據
    能力雖陳明有意見，但卻未提出任何關於本案鑑定何以無證
    據能力之證據以供調查斟酌，其所陳即不可取。至於辯護人
    於本次發回更審，自行提出二頁書面（部分引自網頁資料）
    ，內容雖有計算公式，但查，該項文書無任何人簽名蓋章，
    形式上並不具備任何鑑定文書法定要件，且並未經法院之選
    任程序，而與刑事訴訟法第202條：「鑑定人應於鑑定前具
    結，其結文內應記載必為公正誠實之鑑定等語」，第158條
    之3：「證人、鑑定人依法應具結而未具結者，其證言或鑑
    定意見，不得作為證據」，第198條選任鑑定之規定均不合
    ，所提出之書面自無證據能力（80年度台上字第3148號判決
    參照），而不得作為證據。至於本院準備程序所調查之證據
    、書證（包含加拿大法規與空氣槍等英文資料），因性質係
    法規與文書，除爭執真偽以外，並無證據能力問題，然因辯
    護人有所爭執，是均不引為本件判斷之依據，併此敘明。
(三)、被告甲○○於86年間，在加拿大卑詩省溫哥華巿KINGSWAY跳
    蚤巿場，以加拿大幣九十元之價格向不詳姓名人士購買具有
    殺傷力之美製BENJAMIN SHERIDAN廠製 H9SERIES型制式口徑
    5.5MM之空氣槍一枝（槍枝管制編號0000000000號）及供前
    揭空氣槍所使用之鉛彈二盒（約895顆），並自該時起持有
    之（此部分在我國領域外之行為法律不罰）。嗣於90年1月
    18日，甲○○將前開空氣槍及鉛彈置放於其托運行李，自溫
    哥華搭乘加拿大航空AC3017號班機返臺，飛機降落前於機上
    ，因認所持有攜帶置於行李之之空氣槍與所使用之鉛彈屬於
    玩具，於入境登記表填寫攜有玩具，準備於通關時候接受海
    關檢查，而於同日下午17時許抵達中正機場，未經許可將前
    開槍彈攜入境，惟因其行李先經執行Ｘ光檢視勤務之海關人
    員發現有槍枝，遂掛牌注檢並跟監至四號行李轉檯附近，待
    甲○○提領行李時，即請其至海關七號紅色檢查檯受檢，而
    甲○○出示填載攜帶玩具之入境登記表，主動口頭申報接受
    檢查，因海關無法確認是否屬於槍砲彈藥刀械管制條例之具
    有殺傷力之空氣槍彈，先查扣該空氣槍彈經送驗結果，認具
    殺傷力而移送等情，除據被告陳明在卷以外，並有國人入出
    境端末查詢報表乙紙、Ｘ光檢查儀注檢行李報告表影本、中
    華民國入境旅客申報單影本、關稅局收據、搜索筆錄影本等
    附卷足稽，以及本件空氣槍彈扣案可查（審理期日當庭拆封
    提示），是被告購買持有本件空氣槍彈並裝入行李攜帶回國
    之事證明確。
(四)、前開被告攜帶之空氣槍經送內政部警政署刑事警察局鑑定結
    果，該槍係美國BENJAMIN SHERIDAN廠製 H9SERIES型制式口
    徑5.5MM空氣槍，以活塞壓縮氣體為發射動力，經實際試射
    ，單位面積動能為每平方公分24.25焦耳；而扣案鉛彈二盒
    係制式口徑5.5MM空氣槍用之鉛彈之事實，有該局90年2月5
    日刑鑑字第9708號鑑驗通知書在卷可稽，且依該局之槍枝殺
    傷力鑑驗說明：殺傷力之定義為在最具威力的適當距離，以
    彈丸可穿入人體皮肉層之動能為基準，依該局對活豬作射擊
    測試結果，彈丸單位面積動能達每平方公分二十四焦耳時，
    足以穿入豬隻皮肉層；另依日本科學警察研究所之研究結果
    ，彈丸面積動能達每平方公分二十焦耳時，足以穿入人體皮
    肉層，本案扣案之空氣槍及鉛彈，依性能檢驗法及試射法實
    際試射結果，其單位面積動能達每平方公分24.25焦耳，堪
    認有殺傷力（鑑驗通知書等文書具備證據能力理由敘明於前
    ），至於辯護人於此次發回更審所提出之二頁網頁計算公式
    ，並無證據能力，理由亦敘明於前。
(五)、按從國外搭機在行李箱中藏置手槍攜入國境，未申報而由海
    關人員執行Ｘ光檢視發現有槍枝查獲而以運輸手槍罪名（與
    走私罪名競合）判處有期徒刑五年六月確定之案件，有本院
    91年度重上更(三)字第154號、最高法院92年度台上字第218號
    判決在卷可查，而本件檢察官起訴被告認被告所為係犯槍砲
    彈藥刀械管制條例第8條第4項之未經許可持有槍枝及同條例
    第12條第4項未經許可持有子彈之罪行，並未論敘被告是否
    涉犯運輸空氣槍彈與走私管制物品之罪名，另本院前審之辯
    護意旨以縱認被告違反法令規定，係涉犯前開罪名，而不涉
    犯運輸空氣槍彈與走私罪名，則公訴意旨與辯護人所陳是否
    有據，係本件認定事實適用法律應審酌者。按「槍砲彈藥刀
    械管制條例第7條所謂之運輸，係指以非販賣，非持有之意
    思，而以單純運輸之意思將物自一地運至相當距離之另一地
    ，並含有運輸之作用者而言（79年度台上字第981號判決）
    」，且「毒品危害防制條例第4條第2項運輸第二級毒品罪之
　　成立，雖不以運輸他人所有或持有之毒品為限，即為自己運
  　輸者亦包括在內，但仍應以路程之遠近、數量之多寡，並依
    實際情形參酌被告之犯意而為認定（93年度台上字第3429號
    ）」，「運輸第一級毒品罪，所謂運輸，係本於運輸意思而
    搬運輸送而言，倘其有此意圖者，一有搬運輸送之行為，犯
    罪即已成立，並非以運抵目的地為完成犯罪之要件。且縱係
    零星或短途持送，除顯然無運輸之認識或意圖，得認為單純
　　持有外，亦應論以該罪（93年度台上字第1472號）」，「禁
  　煙禁毒治罪條例所稱之運輸，係就其行為而言，不以國外輸
    入國內或國內輸出國外為限，其在國內運送者，亦屬之。至
　　零星夾帶或短途持送自得斟酌實際情形，依持有煙毒罪論科
  　（院解字第3541號）」，「本院院解字第3541號解釋係指無
    運輸或販賣之意圖單純持有煙毒者而言，並非謂凡零星夾帶
    或短途持送煙毒者不問其犯意如何概論以持有煙毒之罪（院
    解字第3853號）」，查本件被告持有攜帶入境之空氣槍並非
    制式槍彈，或故意夾藏匿不申報，且依據被告陳明所購之處
    所與動機，衡諸前述實務見解，均堪認被告僅係單純之持有
    ，而非運輸或販賣。至於「所謂走私物品，參照懲治走私條
    例第一條規定，係指私運管制或應稅進出口之物品而言（70
    年台上字第1268號判例）」，本件被告甲○○將前開空氣槍
    及鉛彈置放於其托運行李，自溫哥華搭機返臺，飛機降落前
    於機上，因認所持有攜帶置於行李之之空氣槍與所使用之鉛
    彈屬於玩具，在入境登記表填寫攜有玩具，準備於通關時候
    接受海關檢查，是與法院受理其他案件所見之夾藏走私行為
    不同（如92年度台上字第4194號判決），而無懲治走私條例
    之適用。雖依懲治走私條例管制物品項目及其數額之規定，
    甲類管制進出口物品包括「槍械」、「子彈」，而被告所輸
    持有攜入之具有殺傷力之空氣槍及該槍所用鉛彈，屬懲治走
    私條例所管制之進出口物品，然被告於入境登記表填寫並接
    受檢查，即無私運問題，是辯護意旨稱被告並未私運管制物
    品逾公告數額云云，尚非不可採。
(六)、辯護意旨雖辯稱：「被告不知前開空氣槍具殺傷力」云云。
    惟查前開槍彈之包裝盒側面以紅色區塊及極大字體明顯標示
    警語：「This is NOT a toy. Adult supervision is
    required. Misuse or careless use may cause INJURY or
    DEATH. May be dangerous up to 400 yards (360 meters)
    . 」（有前開空氣槍、鉛彈和包裝盒照片多幀附卷可參），
    是前開包裝盒既已明顯警示該空氣槍並非玩具，且使用錯誤
    或疏忽可能導致受傷或死亡等語，被告辯稱不知該空氣槍有
    殺傷力云云，顯非可採。
(七)、至於被告雖辯稱：「不知攜帶前開空氣槍及鉛彈有違反法令
    之虞」等語。惟「按不得因不知法律而免除刑事責任，但按
    其情節得減輕其刑，如自信其行為為法律所許可而有正當理
    由者，得免除其刑，刑法第16條前段定有明文；而究有無該
    條所定情形而合於得免除其刑者，係以行為人欠缺違法性之
    認識為前提，且其自信在客觀上有正當理由，依一般觀念，
    通常人不免有此誤認而信為正當，亦即其欠缺違法性認識已
    達於不可避免之程度者，始足當之，如其欠缺未達於此程度
    ，其可非難性係低於通常，則僅得減輕其刑」（88年度台上
    字第5658號判決參照）。本件被告雖因工作關係僑居加拿大
    ，惟其原為我國國民在臺灣地區受完大學教育且於答辯中自
    承因雙親及妻子仍居住在臺灣，故經常往返臺灣與加拿大之
    事實，是其對我國法律自難諉為無認識可能，縱其確實不知
    運輸該前開槍彈入境係屬違法，亦難認其對本件犯行欠缺違
    法性之認識，已達於不可避免之程度，自不得以前開理由卸
    免其刑責。
(八)、最高法院發回判決略以：「上訴人於原審陳稱：伊同時具加
    拿大國籍，於海關申報時，經告知上開槍彈不可攜帶入境，
    即填寫存關表將該槍彈留存海關，留待上訴人出境時領取攜
    回加拿大，因此並無將該槍彈攜帶入境之行為，無違反槍砲
    彈藥刀械管制條例及走私之行為云云，財政部台北關稅局91
    年5月16日北普稽二第00000000號覆原審函亦稱：「依海關
    作業規定，入境旅客（不論本國籍或外國籍）所攜行李中有
    槍械等管制進口物品時，如於檢查前主動向海關申報者，除
    因治安機關偵辦刑責需要，海關配合予以扣押者外，均准予
    持憑已申報之海關申報單暫存於過境行李倉庫，並由倉庫管
    理人員發給存關收據，旅客出境時可憑據領回攜帶出境」等
    語（原審卷第38、40、41、57頁）；原判決理由說明謂上訴
    人填載留關表單，並於其入境登記表上面蓋有「留關行李旅
    客自行加封搬運」及取得留關收據，僅係完成寄託物品之行
    政手續而已，且系爭空氣槍經送鑑定後，既認有殺傷力而遭
    航警局扣押，並改製作搜索筆錄，則已進入刑事偵查程序，
    上訴人有運輸槍彈入境之事實，無法免除刑事責任云云，但
    上訴人攜帶之槍彈既於機場即經海關依行政程序予以留關，
    如何依查獲之經過情形，仍應認定上訴人已有將上開管制物
    品即槍彈私運進口之事實，原審並未詳加說明審認，自嫌理
    由欠備，難昭折服」等語，且辯護意旨另以：「被告甲○○
　　因同時具有加拿大國籍，因此於海關申報時，海關人員告知
  　系爭物品不可攜帶入境，並要求被告填寫表單，留置被告出
    境時再任其領回加拿大，因此被告甲○○根本無將系爭物品
    攜帶進入我國之行為」云云。惟查，證人沈傳至於原審證稱
    ：「（當時行李是否有填存關表單？）那是留關，我們先給
    一個收據，我們先將空氣槍留下鑑定，後來當天被告放行後
    航警局認為有殺傷力決定把槍扣下來，我們改制作的是收據
    及搜索筆錄」等語（原審卷第44頁），參諸財政部台北關稅
    局就入境旅客所攜帶之行李中有外國許可而我國管制進口之
    物品時，是否即要求該人士填寫存關表單將該管制物品留存
    乙節，函覆稱：「依海關作業規定，入境旅客（不論本國籍
    或外國籍）所攜行李中有槍械等管制進口物品時，如於檢查
    前主動向海關申報者，除因治安機關偵辦刑責需要，海關配
    合予以扣押者外，均准予持憑已申報之海關申報單暫存於過
    境行李倉庫，並由倉庫管理人員發給存關收據，旅客出境時
    可憑據領回攜帶出境」，此有財政部台北關稅局北普稽二第
    00000000號函附卷可稽。惟被告雖填載留關表單，並於其入
    境登記表上面蓋有「留關行李旅客自行加封搬運」及取得留
    關收據，僅係完成寄託物品之行政手續而已，且系爭空氣槍
    經送鑑定後，既認有殺傷力而遭航警局扣押，並改製作搜索
    筆錄，則已進入刑事偵查程序，被告運輸槍彈入境之事實，
    至臻明確，縱被告前已填載留關表單，並取得收據，仍無法
    免除被告之刑事責任。且依刑法第7條與被告90年1月18日行
　　為時之槍砲彈藥刀械管制條例第8條第4項、第12條4項之規
  　定，被告在我國領域外之持有本件空氣槍彈之行為，除辯護
    人爭執之加拿大槍砲彈藥管制法律規定以外，係不適用我國
    刑法處罰，是本件認定被告應受本國刑法與槍砲彈藥刀械管
    制條例第8條第4項、第12條4項之規範，係被告於90年1月18
    日攜帶本件空氣槍彈入境之時起算，至於辯護意旨雖稱原審
    法院認定與海關作業流程不符，然查，所謂輸入，係指由國
    外運輸進入我國領土者而言，至所謂我國之領土則以固有之
    領域為範圍，此憲法第4條定有明文（71年台上字第8219號
    判例），被告將本件空氣槍裝行李隨機攜帶入中正機場，且
    於行李檢查檯被檢查後查扣，該空氣槍所存在之空間顯係我
    國國境，是自應屬於刑法第3條所規定之中華民國領域內，
    至於前述財政部台北關稅局之函僅係說明旅客持有攜帶槍械
    入境之海關行政管理措施，被告於我國國境之機場，原即屬
    於未經許可持有本件空氣槍彈之狀態，且本件在被告出示其
    入境申報單之前，海關官員已經從Ｘ光檢視發現被告行李中
    之槍彈，又被告所申報者復係「玩具」，而非「玩具槍」或
    「槍彈」，是與前述函所記載之主動申報填寫海關申報單暫
    存於過境行李倉庫之狀況不符，即該函所記載之適用，應係
    先行主動申報攜帶有槍彈，並要求存關嗣於出境再領取，被
    告所為與該函之作業流程不合，則該函顯不得為被告有利之
    事證。
(九)、被告持有上開空氣槍及空氣槍用鉛彈，在中華民國旅客入境
    申報單上申報為玩具，且於海關七號檢查台前主動口頭申報
    攜帶前開槍彈之情，有中華民國入境旅客申報單影本附卷可
    稽，惟被告行李經海關人員執行行李Ｘ光檢查時，即發現有
    異，海關人員龐繼信掛牌注檢並跟監至四號轉盤，待被告在
    轉盤旁提領行領時，龐繼信即請被告至七號紅色檢查檯受檢
    ，被告當時稱：「我知道」，嗣至七號紅色檢查檯為口頭申
    報之情，業據證人龐繼信及內政部警政署航空警察局安檢隊
    警員況源慈證述綦詳。雖被告稱：「未經任何人引領而主動
    前往紅色檢查檯申報」云云，惟前述二證人與被告既不相識
    ，復無怨隙，其二人證詞且互核相符，衡情應堪採信。況縱
    被告斯時係主動向海關檢查人員為申報，惟我國槍砲彈藥刀
    械管制條例之主管機關為內政部警政署，被告未經向我國內
    政部警政署申請許可而運輸前揭槍枝、鉛彈入境，縱欲於入
    關之際向海關人員為口頭申報，亦仍非合法而屬未經許可，
    自無法卸免其責。
(十)、綜上，被告與辯護意旨所稱扣案空氣槍無殺傷力與被告無認
    識等情，尚非可採，本件事證明確，被告犯行堪予認定，應
    依法論科。
二、論罪科刑部分：
(一)、核被告甲○○所為，係犯槍砲彈藥刀械管制條例第8條第4項
    之未經許可持有空氣槍罪、同條例第12條第4項之未經許可
    持有子彈罪。被告以一行為觸犯上開二罪名，為想像競合犯
　　，應從一重論以槍砲彈藥刀械管制條例第8條第4項之未經許
　　可持有空氣槍罪論處。被告因工作關係長年僑居加拿大，其
　  在加拿大購買前開空氣槍及鉛彈並不受管制，雖難認其對本
    件犯行欠缺違法性之認識已達於不可避免之程度，但按其情
    節，爰依刑法第16條中段規定予以減輕其刑。被告入境時，
    配合海關人員接受檢查，並主動申報攜有前開槍彈，復念及
    其有正當職業，並無前科，素行良好（有證明書二紙、臺灣
    高等法院被告全國前案紀錄表在卷可憑），倘處以法定最低
    刑度，猶嫌過重，其犯罪情狀顯可憫恕，依刑法第59條規定
    ，減輕其刑。而槍砲彈藥刀械管制條例亦於94年1月26日修
    正公布，其第8條4項於被告行為時之規定為「未經許可，持
    有、寄藏或意圖販賣而陳列第一項所列槍枝者，處一年以上
    七年以下有期徒刑，併科新台幣七百萬元以下罰金」，修正
    為「未經許可，持有、寄藏或意圖販賣而陳列第一項所列槍
    枝者，處三年以上十年以下有期徒刑，併科新臺幣七百萬元
    以下罰金」，新舊法條比較結果，以舊法條有利於被告，應
    依刑法第2條第1項規定比較適用，適用舊法條論處。又被告
    行為後，槍砲彈藥刀械管制條例第19條業於90年11月14日經
    修正刪除，並於同年月16日生效，是被告犯罪後法律已有變
    更，依刑法第2條第2項之規定：保安處分適用裁判時之法律
    ，本件因新修正之槍砲彈藥刀械管制條例將犯該條例第8條
    之罪，「經判處有期徒刑者，應於刑之執行完畢或赦免後，
    令入勞動場所強制工作，其期間為三年」之規定刪除，而強
    制工作處分之諭知為保安處分，自應適用裁判時槍砲彈藥刀
    械管制條例，附此敘明。
(二)、原審予被告論罪科刑固非無見，惟查：(一)、被告所為並未涉
    犯違反槍砲彈藥刀械管制條例第8條第1項之未經許可運輸空
    氣槍罪、同條例第12條第1項之未經許可運輸子彈罪及懲治
　　走私條例第2條第1項之私運管制物品進口罪，原審判決認被
  　告所為涉犯上開罪名尚有未洽。(二)、槍砲彈藥刀械管制條例
    亦於94年1月26日修正公布，其第8條4項於被告行為時之規
    定為「未經許可，持有、寄藏或意圖販賣而陳列第一項所列
    槍枝者，處一年以上七年以下有期徒刑，併科新台幣七百萬
    元以下罰金」，修正為「未經許可，持有、寄藏或意圖販賣
　　而陳列第一項所列槍枝者，處三年以上十年以下有期徒刑，
  　併科新臺幣七百萬元以下罰金」，新舊法條比較結果，以舊
    法條有利於被告，應依刑法第2條第1項規定比較適用，適用
    舊法條論處，原審判決未及比較適用。是被告上訴意旨指摘
    原判決不當尚非無理由，則原判決既有可議，應將原判決撤
    銷改判。
(三)、爰審酌被告僅係購買前揭槍彈作蒐藏觀賞或贈送外甥用途，
    並無不法目的、其持有槍枝之種類、對社會所生危害尚輕、
    及其犯後坦承大部分犯行，深具悔意與其犯罪動機、目的、
    手段等一切情狀，量處有期徒刑陸月，併科罰金新臺幣伍萬
　　元，並諭知罰金如易服勞役，以銀元佰元即新臺幣玖佰元
  　折算壹日。被告前未曾受有期徒刑以上刑之宣告，有被告全
    國前案紀錄表在卷可查，其犯後亦知悔悟，經此偵查審判程
    序及刑之宣告，應知警惕而無再犯之虞，因認所宣告之刑以
    暫不執行為適當，爰併諭知緩刑二年，以勵自新。
(四)、扣案之空氣槍一枝（槍枝管制編號0000000000號）、鉛彈貳
    盒（約895顆）均為違禁物，依刑法第38條第1項第1款之規
    定應為沒收之諭知。
據上論斷，應依刑事訴訟法第369條第1項前段、第364條、第299
條第1項前段，修正前槍砲彈藥刀械管制條例第8條第4項、第12
條第4項，刑法第11條、第2條第1項但書、第2項、第16條中段、
第59條、第42條第2項、第74條第1款、第38條第1項第1款，罰金
罰鍰提高標準條例第2條、現行法規所定貨幣單位折算新臺幣條
例第2條，判決如主文。
本案經檢察官王安明到庭執行職務。
中　　華　　民　　國　　94　　年　　6 　　月　　1 　　日
　　　　　　　　　刑事第十七庭審判長法　官  吳啟民
　　　　　　　　　　　　　　　　　　法　官  林瑞斌
　　　　　　　　　　　　　　　　　　法　官  施俊堯
以上正本證明與原本無異。
如不服本判決，應於收受送達後10日內向本院提出上訴書狀，其
未敘述上訴之理由者並得於提起上訴後10日內向本院補提理由書
（均須按他造當事人之人數附繕本）。
                                    書記官  陳彥蕖
中　　華　　民　　國　　94　　年　　6 　　月　　1 　　日
附錄：本案論罪科刑法條全文
附論罪科刑依據之法條
修正前槍砲彈藥刀械管制條例第八條
未經許可製造、販賣或運輸鋼筆槍、瓦斯槍、麻醉槍、獵槍或空
氣槍者，處五年以上有期徒刑，併科新台幣一千萬元以下罰金。
未經許可，轉讓、出租或出借前項所列槍枝者，處三年以上十年
以下有期徒刑，併科新台幣七百萬元以下罰金。
意圖供自己或他人犯罪之用，而犯前二項之罪者，處無期徒刑或
七年以上有期徒刑，併科新台幣一千萬元以下罰金。
未經許可，持有、寄藏或意圖販賣而陳列第一項所列槍枝者，處
一年以上七年以下有期徒刑，併科新台幣七百萬元以下罰金。
第一項至第三項之未遂犯罰之。
槍砲彈藥刀械管制條例第十二條：
未經許可，製造、販賣或運輸子彈者，處一年以上七年以下有期
徒刑，併科新台幣五百萬元以下罰金。
未經許可，轉讓、出租或出借子彈者，處六月以上五年以下有期
徒刑，併科新台幣三百萬元以下罰金。
意圖供自己或他人犯罪之用，而犯前二項之罪者，處三年以上十
年以下有期徒刑，併科新台幣七百萬元以下罰金。
未經許可，持有、寄藏或意圖販賣而陳列子彈者，處五年以下有
期徒刑，併科新台幣三百萬元以下罰金。
第一項至第三項之未遂犯罪之。
槍砲彈藥刀械管制條例（民國94年01月26日修正）第8條
未經許可，製造、販賣或運輸鋼筆槍、瓦斯槍、麻醉槍、獵槍、
空氣槍或第四條第一項第一款所定其他可發射金屬或子彈具有殺
傷力之各式槍砲者，處無期徒刑或五年以上有期徒刑，併科新臺
幣一千萬元以下罰金。
未經許可，轉讓、出租或出借前項所列槍枝者，處五年以上有期
徒刑，併科新臺幣一千萬元以下罰金。意圖供自己或他人犯罪之
用，而犯前二項之罪者，處無期徒刑或七年以上有期徒刑，併科
新臺幣一千萬元以下罰金。
未經許可，持有、寄藏或意圖販賣而陳列第一項所列槍枝者，處
三年以上十年以下有期徒刑，併科新臺幣七百萬元以下罰金。
第一項至第三項之未遂犯罰之。
槍砲彈藥刀械管制條例（民國94年01月26日修正）
第12條
未經許可，製造、販賣或運輸子彈者，處一年以上七年以下有期
徒刑，併科新台幣五百萬元以下罰金。
未經許可，轉讓、出租或出借子彈者，處六月以上五年以下有期
徒刑，併科新台幣三百萬元以下罰金。
意圖供自己或他人犯罪之用，而犯前二項之罪者，處三年以上十
年以下有期徒刑，併科新台幣七百萬元以下罰金。
未經許可，持有、寄藏或意圖販賣而陳列子彈者，處五年以下有
期徒刑，併科新台幣三百萬元以下罰金。
第一項至第三項之未遂犯罰之。
